【裁判字號】    97,裁,3526
【裁判日期】    970710
【裁判案由】    全民健康保險
【裁判全文】
最  高  行  政  法  院  裁  定
                                      97年度裁字第3526號
抗  告  人  甲○○
上列抗告人因與相對人行政院衛生署間全民健康保險事件，對於
中華民國96年8月31日臺北高等行政法院96年度訴字第1735號裁
定，提起抗告，本院裁定如下︰
    主  文
抗告駁回。
抗告訴訟費用由抗告人負擔。
    理  由
一、本件抗告人因全民健康保險事件，不服中央健康保險局東區
    分局民國95年4月24日健保東承字第0950035213號書函等，
    提起訴願，經行政院衛生署96年5月4日衛署訴字第09600003
    53號訴願決定為訴願駁回及不受理之決定，抗告人仍不服，
    提起行政訴訟，經原裁定以：抗告人起訴狀誤列行政院衛生
    署為被告，經原審法院以96年5月28日96年度訴字第1735號
    裁定命於7日內補正，該裁定於同年月31日送達抗告人，有
    卷附送達證書可稽。惟抗告人96年6月5日遞送之起訴狀，仍
    列被告為行政院衛生署，迄未補正，應認其起訴不合法等語
    ，而駁回抗告人在原審之訴。
二、抗告意旨略謂：為維護抗告人應得之權益，懇請准予更正被
    告之行政訴訟，實感德澤等語。
三、本院按：「經訴願程序之行政訴訟，其被告為下列機關：一
    、駁回訴願時之原處分機關。」行政訴訟法第24條第1款定
    有明文。而依同法第107條第2項準用同條第1項規定，撤銷
    訴訟，原告於訴狀誤列被告機關者，行政法院審判長應定期
    間先命補正，逾期不補正者，行政法院即應裁定駁回。並此
    規定於課予義務訴訟亦類推適用之。經查：本件抗告人係因
    不服行政院衛生署96年5月4日衛署訴字第0960000353號訴願
    決定，向原審法院提起行政訴訟，依上述行政訴訟法第24條
    第1款規定，應以原處分機關為被告，故原審以抗告人誤列
    訴願決定機關行政院衛生署為被告，限期命其補正，並因抗
    告人逾期不補正，認其起訴不合法，予以駁回，即無不合。
    至抗告人嗣雖於96年9月20日具狀記載被告為中央健康保險
    局東區分局，惟既係於原裁定96年9月6日公告（原裁定於96
    年9月10日送達）之後，自不生合法補正之效力，故抗告意
    旨據以爭執，並無可採。綜上所述，本件抗告難認有理由，
    應予駁回。
四、據上論結，本件抗告為無理由。依行政訴訟法第104條、民
    事訴訟法第95條、第78條，裁定如主文。
中    華    民    國    97    年    7     月    10    日
                    最高行政法院第二庭
                        審判長法官  高  啟  燦
                              法官  劉  介  中
                              法官  黃  合  文
                              法官  廖  宏  明
                              法官  楊  惠  欽
以  上  正  本  證  明  與  原  本  無  異
中    華    民    國    97    年    7     月    10    日
                              書記官  張  雅  琴


司法院資訊處製作；財團法人民間司法改革基金會備份。
